臺灣新竹地方法院刑事判決
110年度易字第615號
公  訴  人  臺灣新竹地方檢察署檢察官
被      告  彭治華



上列被告因詐欺案件，經檢察官追加起訴（109年度偵字第7688
號、第9098號、第9099號），被告於本院準備程序進行中，就被
訴事實均為有罪之陳述，經本院合議庭裁定由受命法官獨任進行
簡式審判程序，判決如下：
    主      文
丁○○犯如附表各編號「主文及宣告刑欄」所示之罪，各處如附表
各編號「主文及宣告刑欄」所示之刑及沒收與追徵。應執行有期
徒刑壹年貳月，如易科罰金，以新臺幣壹仟元折算壹日。
    事實及理由
一、丁○○意圖為自己不法之所有，基於詐欺取財之犯意，於附表
    各編號時間欄所示時間，使用手機等電腦設備連接網路，分
    別透過LINE通訊軟體、臉書，以附表各編號「詐騙方法」欄
    所示之「W」、「123」、「柏恩」、「黃明智」等多組不同
    之人頭暱稱帳號，私訊回應他人交易訊息之方式，佯裝欲交
    易遊戲虛寶或點數，致附表所示之戊○○等人陷於錯誤而同意
    與丁○○交易，進而將附表所示詐騙金額或虛擬寶物、點數，
    分別匯入附表所示丁○○指定金融帳戶或遊戲帳戶內（包含LI
    NEPAY帳戶、實體金融帳戶或儲值GASH點數）。嗣經戊○○等5
    人發覺遭詐騙，報警處理始悉上情。
二、本案證據，均引用附件檢察官追加起訴書之記載。另補充被
    告丁○○於本院準備程序及簡式審判程序時之自白（見本院卷
    第84至86頁、第111至113頁）。
三、論罪科刑：　　
（一）核被告丁○○所為，均係犯刑法第339條第1項之詐欺取財罪
      。被告所犯上開5罪，犯意各別，行為互殊，應予分論併
      罰。又查被告前因違反毒品危害防制條例案件，經本院於
      以105年度竹北簡字270號判決處有期徒刑2月確定，並於1
      06年6月28日因徒刑易科罰金出監執行完畢等情，有臺灣
      高等法院被告前案紀錄表1份在卷可考。詎其又於受有期
      徒刑執行完畢後，5年以內故意再犯本件有期徒刑以上之
      數罪，均為累犯，且本院認本件加重最低本刑並無罪刑不
      相當之情形，爰均依刑法第47條第1項之規定，加重其刑
      。
（二）爰以行為人之責任為基礎，審酌被告侵害他人財產法益，
      嚴重危害社會信賴關係與治安，顯然欠缺法治及尊重他人
      財產權之觀念，行為殊值非難；復衡酌被告坦承犯行之犯
      後態度，並考量其素行、犯罪之動機、目的、手段及本件
      犯罪所生之損害程度，暨其自述高中肄業之教育程度，入
      監執行前從事裝潢木工，已婚有3名子女，無負債等一切
      情狀，分別量處如附表主文及宣告刑欄所示之刑，並定其
      應執行之刑暨均諭知易科罰金之折算標準。
三、沒收：
    被告詐得如附表各編號「主文及宣告刑」欄第2項所示金錢
    或財物，雖均未據扣案，復無證據證明已返還或賠償各該告
    訴人，爰依刑法第38條之1 第1 項前段、第3 項規定，宣告
    沒收之，並於全部或一部不能沒收或不宜執行沒收時，追徵
    其價額。
據上論斷，應依刑事訴訟法第273條之1第1項、第299條第1項前
段、第310條之2、第454條第2項，判決如主文。
本案經檢察官陳興男追加起訴，檢察官葉益發到庭執行職務。　
中　　華　　民　　國　　110 　年　　11　　月　　26　　日
                  刑事第七庭      法　官      王榮賓  
以上正本證明與原本無異。
如不服本判決應於收受送達後20日內向本院提出上訴書狀，並應
敘述具體理由；其未敘述上訴理由者，應於上訴期間屆滿後20日
內向本院補提理由書（均須按他造當事人之人數附繕本）「切勿
逕送上級法院」。告訴人或被害人如對於本判決不服者，應具備
理由請求檢察官上訴，其上訴期間之計算係以檢察官收受判決正
本之日期為準。
中　　華　　民　　國　　110 　年　　11　　月　　26　　日
                                      書記官  蘇鈺婷
附錄本案論罪科刑法條：
刑法第339條第1項
意圖為自己或第3人不法之所有，以詐術使人將本人或第3人之物
交付者，處5年以下有期徒刑、拘役或科或併科50萬元以下罰金
。

【附表】：
附表：　　
編號 告訴或被害人 時間 詐騙方法 匯款金額（新臺幣）及過程  主文及宣告刑 1 戊○○ 109年7月5日上午7時30分許 在LINE通訊軟體群組「新楓之谷-全伺服買賣交易」，佯以：要販賣網路遊戲「新楓之谷」之虛擬寶物。 轉帳11,610元（起訴書贅載45000元，應予更正）至○○○中華郵政000-00000000000000號帳戶內。 丁○○犯詐欺取財罪，累犯，處有期徒刑伍月，如易科罰金，以新臺幣壹仟元折算壹日。 未扣案之犯罪所得新臺幣壹萬壹仟陸佰壹拾元沒收，於全部或一部不能沒收或不宜執行沒收時，追徵其價額。 2 丙○○ 109年7月5日中午12時37分許 以LINE暱稱：「W」與在LINE通訊軟體群組「新楓之谷-全伺服買賣交易」群組中，發文欲收購楓之谷M遊戲幣之丙○○取得聯繫，佯稱：要販賣GASH遊戲點數。 轉帳45,000元至○○○中華郵政000-00000000000000號帳戶內。 丁○○犯詐欺取財罪，累犯，處有期徒刑伍月，如易科罰金，以新臺幣壹仟元折算壹日。 未扣案之犯罪所得新臺幣肆萬伍仟元沒收，於全部或一部不能沒收或不宜執行沒收時，追徵其價額。 3 乙○○ 109年7月13日晚間7時許 與在LINE通訊軟體群組「新楓之谷-全伺服買賣交易」，佯以：要販賣網路遊戲「新楓之谷」之虛擬寶物。 於109年7月13日晚間7時10分許以LINE PAY付款4,500元至被告一卡通LINE PAY帳戶、同日晚間10時20分許，網路轉帳5,000元至被告中國信託銀行0000000000000000號帳戶。 丁○○犯詐欺取財罪，累犯，處有期徒刑肆月，如易科罰金，以新臺幣壹仟元折算壹日。 未扣案之犯罪所得新臺幣玖仟伍佰元沒收，於全部或一部不能沒收或不宜執行沒收時，追徵其價額。 4 己○○ 109年8月5日晚間7時9分許 以臉書「柏恩」、MESSENGER「黃明智」與在臉書發文欲收購楓之谷M遊戲幣之己○○取得聯繫，佯以9500元出售遊戲幣，並提供不知情之○○○申辦之中信託帳戶之存摺資料供告訴人匯款之用。 於同日晚間7時12分許，將9,500元匯入○○○中國信託商業銀行000000000000號帳戶。 丁○○犯詐欺取財罪，累犯，處有期徒刑肆月，如易科罰金，以新臺幣壹仟元折算壹日。 未扣案之犯罪所得新臺幣玖仟伍佰元沒收，於全部或一部不能沒收或不宜執行沒收時，追徵其價額。 5 甲○○ 110年1月10日上午9時許 以LINE暱稱「123」，向告訴人甲○○佯裝購買GASH點數2萬點。 於同日上午9時30分許，將GASH點數序號、驗證碼（價值共約18,011元）傳送被告。 丁○○犯詐欺取財罪，累犯，處有期徒刑伍月，如易科罰金，以新臺幣壹仟元折算壹日。 未扣案之犯罪所得即價值新臺幣壹萬捌仟壹拾壹元之虛擬貨幣沒收，於全部或一部不能沒收或不宜執行沒收時，追徵其價額。 

附件：
臺灣新竹地方檢察署檢察官追加起訴書
                                     110年度偵字第7688號
                                                第9098號
                                                第9099號
    被      告　丁○○　男　26歲（民國00年0月00日生）
　　　　　　　　　　　　住新竹市○區○○路0段000巷0弄0號
                        （現另案於法務部矯正署新竹監獄執行中）
　　　　　　　　　　　　國民身分證統一編號：Z000000000號
上列被告因詐欺案件，已經偵查終結，認與臺灣新竹地方法院以
110年度易字第568號審理中之案件相牽連，應追加起訴，茲將犯
罪事實及證據並所犯法條分敘如下：
　　　　犯罪事實
一、丁○○前因違反毒品危害防制條例及妨害性自主等案件，經臺
    灣新竹地方法院分別判處有期徒刑2月、4月確定，於民國10
    6年6月28日執行完畢。詎猶不知悔改，意圖為自己不法之所
    有，基於詐欺之犯意，於附表所示之時間，使用手機等電腦
    設備連接網路，以LINE：「W」、「123」、臉書「柏恩」、
    「黃明智」等多組不同之人頭暱稱帳號（詳附表「詐騙方法
    」欄位），分別在網路遊戲Line群組或臉書社團平台（「新
    楓之谷（愛麗西亞）交流區」）中，以發表交易訊息及私訊
    回應他人交易訊息之方式，佯裝欲交易遊戲虛寶或點數，致
    附表所示之戊○○等人陷於錯誤而同意與丁○○交易，進而將附
    表所示詐騙金額或虛擬寶物、點數，分別匯入附表所示丁○○
    指定金融帳戶或遊戲帳戶內（包含LINE PAY帳戶、實體金融
    帳戶或儲值GASH點數）。
二、案經丙○○、乙○○訴由新竹市警察局第一分局、己○○訴由新竹
    縣政府警察局竹北分局、甲○○訴由高雄市政府警察局左營分
    局報告偵辦。
　　　　證據並所犯法條
一、訊據被告丁○○對前開犯罪事實坦承不諱，核與被害人戊○○、
    告訴人丙○○、乙○○、己○○、甲○○、同案或另案被告吳○○、張
    ○○、邱○○分別於警詢及偵查中之陳述、證述相符。另有臉書
    帳號「柏恩」、「黃明智」之訊息紀錄、LINE對話紀錄、內
    政部警政署反詐騙諮詢專線紀錄表、吳○○郵局帳戶歷史交易
    清單、網銀國際股份有限公司所附星城會員申請資料、IP歷
    程、行動電話門號0000000000號申登人資料在卷可佐。基此
    ，足認被告自白與客觀事實相符，其犯嫌堪以認定。
二、核被告丁○○所為，係犯刑法第339條第1項之詐欺取財罪嫌。
    被告上開附表編號1-5各次犯行，行為互殊，犯意各別，請
    論予數罪併罰。又被告前有如事實欄所載之犯罪科刑及執行
    情形，有刑案資料查註表1份在卷可按，於有期徒刑執行完
    畢後，5年以內故意再犯本件有期徒刑以上之罪，為累犯，
    請參照大法官釋字第775號解釋意旨，審酌是否依刑法第47
    條第1項之規定加重其刑。被告詐欺所得之現金、GASH點數
    與星城遊戲幣，請依刑法第38條之1規定宣告沒收或追徵其
    價額。
三、按一人犯數罪，為相牽連案件；且於第一審辯論終結前，得
    就與本案相牽連之犯罪追加起訴。刑事訴訟法第7條第2款及
    第265條第1項分別定有明文。查本件被告前因涉犯詐欺等案
    件，業經本署檢察官以110年度偵字第1406、6274、6275號
    提起公訴，現由臺灣新竹地方法院（勇股）以110年度易字
    第568號審理中，有被告全國刑案資料查註紀錄表附卷足憑
    。故本件為被告一人犯數罪之相牽連案件，爰依法追加起訴
    。
四、依刑事訴訟法第第265條第1項追加起訴。
　  此　致
臺灣新竹地方法院
中　　華　　民　　國　  110　　年　　 8  　月　　16 　日
                               檢  察  官  陳興男
本件正本證明與原本無異    
中　　華　　民　　國    110    年     8    月    19 　日
                               書  記  官  
附錄本案所犯法條 
中華民國刑法第339條
（普通詐欺罪）
意圖為自己或第三人不法之所有，以詐術使人將本人或第三人之
物交付者，處 5 年以下有期徒刑、拘役或科或併科 50 萬元以
下罰金。
以前項方法得財產上不法之利益或使第三人得之者，亦同。
前二項之未遂犯罰之。